最　高　行　政　法　院　裁　定
                                     100年度裁字第1845號
抗  告  人　蔡鏡輝
上列抗告人因與相對人考選部間考試事件，對於中華民國100年4
月7日臺北高等行政法院99年度訴字第2027號裁定，提起抗告，
本院裁定如下︰
　　主  文
抗告駁回。
抗告訴訟費用由抗告人負擔。
　　理  由
一、按抗告法院認抗告為不合法或無理由者，應為駁回抗告之裁
    定。
二、本件抗告人因不服考試院民國99年3月10日99考台訴決字第4
    0號訴願決定及99年8月11日99考台訴決字第112號訴願決定
    ，合併向原審法院提起行政訴訟。原審略以：（一）關於99
    考台訴決字第40號訴願決定部分：抗告人請求撤銷訴願決定
    及原處分並作成考試及格處分，惟其係於99年3月15日收受
    該訴願決定書，有訴願文書郵務送達證書附於訴願決定卷可
    佐，抗告人遲至99年10月12日始提起行政訴訟，有原審法院
    卷內抗告人起訴狀上總收文日期戳記為憑，明顯已逾法定2
    個月不變期間，此部分行政訴訟之提起，並不合法。（二）
    關於99考台訴決字第112號訴願決定部分：係抗告人就上開
    業經99考台訴決字第40號訴願決定標的之同一事件，重行提
    起訴願及申請再審，考試院決定訴願及再審之申請均不受理
    ，抗告人對之提起行政訴訟，亦非合法。因而予裁定駁回抗
    告人之訴。
三、本院經核原裁定於法並無不合，抗告意旨仍執詞略謂：（一
    ）行政訴訟法施行法為行政訴訟法之特別法，其第4條明定
    新法施行後，不服再訴願決定之再訴願人或利害關係人，得
    於法定期間內向高等行政法院提起行政訴訟。原裁定依行政
    訴訟法第106條第1項、第107條第1項第10款裁定駁回抗告人
    之訴，顯違背特別法優先於普通法之適用原則。（二）99考
    台訴決字第40號訴願決定與99考台訴決字第112號訴願決定
    之聲明及標的完全不同，抗告人亦未遲誤起訴期間，且本件
    有填報成績高分低報之誤，原裁定對起訴理由完全置之不理
    ，亦有當事人主張之事項未予斟酌之違誤云云。
四、然查：（一）按「第4條及第5條訴訟之提起，應於訴願決定
    書送達後2個月之不變期間內為之。」行政訴訟法第106條第
    1項前段定有明文。次按對已決定或撤回之訴願事件重行提
    起訴願者，應為不受理之決定，訴願法第77條第7款亦定有
    明文。又行政訴訟法第4條第1項及第5條規定撤銷訴訟及課
    予義務訴訟，雖均採訴願前置主義，於踐行訴願程序後，始
    得提起行政訴訟。然因訴願法第97條關於訴願決定再審程序
    之規定，係就已確定且不得再提起行政訴訟之訴願決定，於
    具有法定再審事由時，得由訴願機關再為審查之特別救濟程
    序。依再審程序作成之訴願再審不受理決定，有別於通常之
    訴願決定，既未變更原訴願決定，不得再成為行政訴訟審查
    之對象。另行政訴訟法施行法第4條規定「新法施行後，不
    服再訴願決定之再訴願人或利害關係人，得於法定期間內向
    高等行政法院提起行政訴訟。」乃係指新法施行後，於施行
    前尚未繫屬於行政法院之事件，得於法定期間內向高等行政
    法院提起行政訴訟；此與訴願再審決定得否提起行政訴訟救
    濟制度無關。（二）本件抗告人參加98年律師考試，不服相
    對人不予及格及否准其閱覽、複印試卷等處分，於98年12月
    3日提起訴願，經考試院以99年3月10日99考台訴決字第40號
    訴願決定駁回，抗告人於99年3月15日收受該訴願決定書，
    抗告人遲至99年10月12日始提起行政訴訟，自屬逾期而不合
    法。又抗告人於99年2月1日以典試法第23條禁止其取得考試
    證據違憲，試卷上及格填報不及格是積極錯誤為由，向相對
    人申請更正98年律師考試成績，由不及格改為及格，嗣主張
    成績及格卻通知不及格，提出申請更正未見處理，於99年5
    月10日提起訴願及申請訴願再審，聲明請求更正為及格分數
    成績及閱覽、複印試卷。其訴願部分即屬對於已經考試院99
    年3月10日99考台訴決字第40號訴願決定之事件重行提起。
    嗣經考試院以99年8月11日99年考台訴決字第112號決定訴願
    及再審之申請均不受理。抗告人不服，一併提起行政訴訟。
    則揆諸前開規定與說明，原裁定駁回抗告人之訴，於法並無
    不合，抗告意旨執詞指摘原裁定不當，求予廢棄，難認有理
    由，應予駁回。
五、據上論結，本件抗告為無理由。依行政訴訟法第104條、民
    事訴訟法第95條、第78條，裁定如主文。
中　　華　　民　　國　　100　 年　　7　　 月　　28　　日
                    最高行政法院第七庭
                        審判長法官　蔡　進　田
                              法官　黃  淑  玲
                              法官　林  樹  埔
                              法官　陳  秀  
                              法官　江　幸　垠

以  上  正  本  證  明  與  原  本  無  異
中　　華　　民　　國　　100　 年　　7　　 月　　29　　日
　　　　　　　　　　　　　　　書記官　邱　彰　德